臺灣板橋地方法院刑事判決　　　　　　 100年度易字第3015號
公　訴　人　臺灣板橋地方法院檢察署檢察官
被　　　告　李宜霖
　　　　　　李建億
上列被告因傷害等案件，經檢察官提起公訴（100 年度偵字第
14289 號），本院依簡式審判程序判決如下：
    主  文
李宜霖共同傷害人之身體，處有期徒刑伍月，如易科罰金，以新
臺幣壹仟元折算壹日。扣案之木製球棒貳支均沒收。
李建億共同傷害人之身體，處有期徒刑月，如易科罰金，以新
臺幣壹仟元折算壹日。扣案之木製球棒貳支均沒收。
    事  實
一、李宜霖有過失致死、妨害自由等前科；李建億則有賭博前科
    （以上於本案中均不構成累犯）。李宜霖於民國100 年5 月
    24日中午12時40分許，發現其違規停放在新北市○○區○○
    路460 號前、車牌號碼為1106-A2 號之自用小客車遭拖吊舉
    發，遂邀友人林玴宇（業據臺灣板橋地方法院檢察署檢察官
    以100 年度偵字第14289 號為不起訴處分確定）前往位於新
    北市○○區○○路156 之6 號之新北市政府警察局交通警察
    大隊蘆洲公有拖吊場領取上開車輛，適於途中遇見友人李建
    億，渠等遂一同前往上開拖吊場領車。三人於抵達上開拖吊
    場後，李宜霖因短期內已遭多次拖吊，遂心生不滿，鼓譟要
    求新北市政府警察局蘆洲分局蘆洲交通分隊員警陳昭宏立刻
    放車，為陳昭宏當場拒絕並請求支援，李宜霖見支援警力陸
    續前來，始悻然依規定繳納罰款及移置、保管等費用後，將
    上開自小客車領出。李宜霖將自小客車駛至上開拖吊場對面
    之長榮路213 號前停放後，即向陳昭宏檢舉長榮路209 號前
    亦有違規停車情形，要求警方取締。陳昭宏遂帶同受新北市
    政府警察局交通警察大隊依法委託協助執行拖吊任務之大洋
    拖吊場所屬拖吊車司機賴宗杰，於同日下午1 時30分許，前
    往該長榮路213 號前取締違規車輛。詎李宜霖、李建億竟基
    於傷害及妨害公務之共同犯意聯絡，自上開自小客車後車廂
    內各取出木製球棒一支後，先後衝向長榮路209 號前，持球
    棒朝正依法協助執行拖吊任務之拖吊車司機賴宗杰揮打，致
    賴宗杰受有右下肢棒球棍擊傷瘀腫8x2 公分、右側臀部挫傷
    瘀腫、右側大腿棒球棍擊傷瘀腫7.5 x3公分、右手背及右手
    肘挫擦傷1 x1公分等傷害，即以此強暴方式妨害公務員依法
    執行拖吊職務。嗣經警員陳昭宏及前揭支援警力發現後上前
    將李宜霖、李建億制伏，並當場扣得李宜霖所有之木製球棒
    二支，而悉上情。
二、案經賴宗杰訴由新北市政府警察局蘆洲分局報請臺灣板橋地
    方法院檢察署檢察官偵查起訴。
    理  由
一、本件被告李宜霖、李建億所犯係死刑、無期徒刑、最輕本刑
    為三年以上有期徒刑以外之罪，渠等於準備程序中就被訴事
    實為有罪之陳述，經法官告知簡式審判程序之旨，並聽取公
    訴人及被告之意見後，本院業已於100 年10月7 日依刑事訴
    訟法第273 條之1 第1 項之規定當庭裁定進行簡式審判程序
    。是證人即告訴人賴宗杰、證人林玴宇於警詢及偵查中所為
    之證述、證人即警員陳昭宏所製作之職務報告及其於偵查中
    所為之證述、全民醫院醫師謝金星所開立之診斷證明書各一
    份，雖均係被告以外之人於審判外所為之言詞或書面陳述，
    然依刑事訴訟法第159 條第2 項前段之規定，於簡式審判程
    序中均得作為證據，合先敘明。
二、前揭事實業據被告李宜霖、李建億於偵查及本院審理中均坦
    承不諱，核與證人賴宗杰、林玴宇於警詢及偵查中、證人陳
    昭宏於偵查中所為之證述相符，並有證人陳昭宏所製作之職
    務報告、全民醫院醫師謝金星所開立之診斷證明書、新北市
    政府警察局交通警察大隊違規車輛拖吊網頁資料各一份、行
    車記錄器錄影畫面光碟一片、扣案物品照片一幀附卷可稽，
    暨木製球棒二支扣案可資佐證，足認被告二人上開所為不利
    於己之自白與事實相符。據此，本案事證明確，被告犯行堪
    以認定。
三、論罪科刑部分：
(一)核被告二人所為，均係犯刑法第135 條第1 項之對於執行職
    務之公務員施強暴罪及同法第277 條第1 項之傷害罪。被告
    二人就上開犯行間有犯意聯絡、行為分擔，均為共同正犯。
    公訴意旨漏論被告二人為共犯關係，應予補充。又被告二人
    係以一行為同時觸犯上開二罪，為想像競合犯，皆應依刑法
    第55條之規定從較重之傷害罪處斷。
(二)本院爰審酌被告二人前已有事實欄所述之前科，有臺灣高等
    法院被告前案紀錄表各一份在卷可按，雖均不構成累犯，但
    可徵渠等素行非佳，渠等犯罪之動機係因違規拖吊糾紛而心
    生不滿，然竟因此即無視警員陳昭宏在旁，猶持球棒毆打告
    訴人賴宗杰，漠視法紀之惡性不輕，兼衡告訴人所受傷勢僅
    為擦挫傷及瘀傷，尚非甚重，被告李宜霖於本案中居於主導
    地位，被告李建億則僅係基於朋友情誼而共同出手毆打等情
    ，暨被告二人犯罪後均坦承犯行，惟迄未與被害人達成和解
    、賠償損失等一切情狀，分別量處如主文所示之刑，並均諭
    知易科罰金之折算標準，以資懲儆。
(三)扣案之木製球棒二支，係被告李宜霖所有供犯本件傷害犯行
    所用之物，業據其等供承在卷，爰併依刑法第38條第1 項第
    2 款之規定併予宣告沒收之。
據上論斷，應依刑事訴訟法第273 條之1 第1 項、第299 條第1
項前段，刑法第28條、第135 條第1 項、第277 條第1 項、第55
條、第41條第1 項前段、第38條第1 項第2 款，刑法施行法第1
條之1 第1 項、第2 項前段，判決如主文。
本案經檢察官褚仁傑到庭執行職務。
中    華    民    國   100    年    10    月    21    日
                  刑事第二十一庭  法  官 張紹省
上列正本證明與原本無異。
如不服本判決，應於判決送達後10日內敘明上訴理由，向本院提
出上訴狀 (應附繕本) ，上訴於臺灣高等法院。其未敘述上訴理
由者，應於上訴期間屆滿後20日內向本院補提理由書「切勿逕送
上級法院」。
                                  書記官 周雅玲
中    華    民    國   100    年    10    月    21    日
附錄本案論罪科刑法條全文：
中華民國刑法第135條第1項：
對於公務員依法執行職務時，施強暴脅迫者，處三年以下有期徒
刑、拘役或三百元以下罰金。
中華民國刑法第277條第1項：
傷害人之身體或健康者，處三年以下有期徒刑、拘役或一千元以
下罰金。